# 固定资产清理

提问人：jangyanbo 时间：2015-12-30 09:19:10
陈老师好！关于固定资产清理的事项向您请教！ 如果企业年末对外报表的时候固定资产清理没有完毕，这时我理解可以有固定资产清理科目的余额，但是按照资产的定义可能需要考虑减值的问题，我的问题是减值借方是资产减值损失的科目，如果清理完毕是营业外支出的科目，如果理解这种差异性呢，从经济实质上讲就是营业外的支出才合理，就因为年末没有清理完毕就放到资产减值损失里边去了！如何理解呢！这时减值的金额可不可以直接借方营业外支出呢

回答人：chenyiwei
营业外支出代表已实现损失，资产减值损失代表未实现损失。对于尚未实际发生（最终清理完毕）但基于现有信息可以合理预见到的损失确认为减值损失，符合会计处理的一般原则，尤其是资产的定义和确认条件。实际上在引入“资产减值损失”作为一级科目和报表项目后都有这个问题，并不是在清理阶段才出现。